臺灣臺中地方法院刑事判決　　　　　 99年度豐簡上字第695號
上　訴　人
即　被　告　廖健宏
選任辯護人　羅豐胤律師
　　　　　　吳佩書律師
　　　　　　林正雄律師
上列上訴人因偽造文書案件，不服本院豐原簡易庭99年度豐簡字
第416 號中華民國99年7 月20日第一審簡易判決（起訴書案號：
臺灣臺中地方法院檢察署99年度偵字第7059號），提起上訴，本
院管轄之第二審合議庭判決如下：
    主  文
上訴駁回。
廖健宏緩刑貳年，並支付公庫新台幣貳萬元。
    犯罪事實及理由
一、本案經本院合議庭審理結果，認第一審簡易判決以被告廖健
    宏所為係犯刑法第216 條、第210 條、第220 條第2 項之行
    使偽造準私文書罪（共4 罪），各判處有期徒刑2 月，並定
    應執行有期徒刑5 月，且均諭知易科罰金之折算標準，其認
    事用法及量刑均無違誤，應予維持，並依刑事訴訟法第455
    條之1 第3 項、第373 條引用第一審簡易判決書所記載之事
    實、證據及理由（如附件）。
二、上訴意旨略以：被告業已向特約商店支付全數消費價款，然
    因告訴人已出國無法聯絡，尚非被告無意願與告訴人和解，
    爰提起上訴請求給予緩刑宣告等語。
三、查被告廖健宏未曾因故意犯罪受有期徒刑以上刑之宣告，有
    刑案資料查註紀錄表、臺灣高等法院被告前案紀錄表在卷可
    按，其因一時失慮，偶罹刑典，事後已坦承犯行，並已向本
    案特約商店支付冒用告訴人名義以信用卡消費之價款，有香
    港商雅虎資訊股份有限公司臺灣分公司證明書暨郵政自動櫃
    員機交易明細表、中國信託自動櫃員機交易明細表、國泰世
    華商業銀行存款憑證客戶收執聯（台肯會社有限公司部分）
    及水舞谷關渡假溫泉館99年11月10日（九九）水字第201011
    01-001號函在卷足憑（見本院卷第37-41 、45頁），又告訴
    人業於99年8 月14日出國迄今均未回國（有卷附入出境資訊
    連結作業可參，見本院卷第57頁），而被告已當庭向告訴人
    父親林振淇致歉，而林振淇亦表示不再對被告請求額外賠償
    等語（見本院卷第80頁反面、81頁），足認被告已有悔意，
    其經此偵審程序及刑之宣告後，應知戒慎，信無再犯之虞，
    本院因認所宣告之刑，以暫不執行為適當，爰依刑法第74條
    第1 項第1 款規定，宣告緩刑2 年，並依同條第2 項第4 款
    規定，命被告應向公庫支付2 萬元，以啟自新。且被告如違
    反上開負擔情節重大者，其緩刑得依刑法第75條之1 第1 項
    第4 款規定撤銷之。
據上論斷，應依刑事訴訟法第455 條之1 第1 項、第3 項、第37
3 條、第368 條，刑法第74條第1 項第1 款、第2 項第4 款，判
決如主文。
本案經檢察官林秀菊到庭執行職務。
中    華    民    國     100     年   1    月    19   日
                  刑事第九庭    審判長法  官  林靜芬
                                      法  官  楊文廣
                                      法  官  劉敏芳
以上正本證明與原本無異。
本件不得上訴。
                                      書記官  陳錫威
中    華    民    國   100    年    1     月    19    日